【裁判字號】    89,交上易,104
【裁判日期】    890705
【裁判案由】    過失傷害
【裁判全文】
臺灣高等法院高雄分院刑事判決          八十九年度交上易字第一四號
    上訴人  台灣高雄地方法院檢察署檢察官
    上訴人
    即被告  丙○○○
右上訴人因被告過失傷害案件，不服臺灣高雄地方法院八十九年度交易字第四一號中
華民國八十九年三月十七日第一審判決（起訴案號：臺灣高雄地方法院檢察署八十八
年度偵字第二０九四三號），提起上訴，本院判決如左：
      主      文
上訴駁回。
丙○○○緩刑年。
      事實及理由
一、本案經本院審理結果，認第一審判決認事用法及量刑均無不當，應予維持，並引
    用第一審判決書記載之事實、證據及理由。（如附件）
二、原審判決事實欄第一行「丙○○○未考領自用小客車駕駛執照」部分係屬誤載，
    應更正為「丙○○○未考領機車駕駛執照。」
三、證人江洲建於原審審理中雖證稱：「當日我開車於被告後面，我看到被告停車，
    將告訴人扶起來。」「不是被告撞倒告訴人」等語，惟其又稱「不知道是何人撞
    到被害人」云云。則證人江洲建既在現場看見告訴人乙○○跌倒，由被告丙○○
    ○將之扶起，且又甲確知悉並非被告撞倒告訴人，則應對何人撞擊告訴人知之甚
    詳（至少亦應知其特徵），乃竟不知道係何人所撞，顯與常情不符。又被告倘未
    自後擦撞告訴人之機車致其倒地，僅係基於好心而扶起告訴人，又何需載送告訴
    人送醫治療，而不委託在現場且開小客車，較為方便載送之江洲建載送就醫﹖且
    其於將告訴人送醫治療後，又何必再將告訴人之機車送修，並留下姓名與聯絡電
    話，是證人江洲建之證言顯與事實不符，不足為被告有利認定之依據。
四、原審因依道路交通管理處罰條例第八十六條第一項、刑法第二百八十四條第一項
    前段、第四十一條、罰金罰鍰提高標準條例第一條前段、第二條之規定，並審酌
    被告犯罪之一切情狀，量處被告丙○○○有期徒刑四月，並諭知如易科罰金，以
    佰元折算壹日。認事用法，核無不合，量刑亦屬妥適。檢察官上訴意旨，以原
    審量刑過輕，被告上訴意旨，仍執前詞，均指摘原判決不當，均為無理由，應予
    駁回。又被告丙○○○前未受有期徒刑以上刑之宣告，有臺灣高等法院被告刑案
    紀錄表一份附卷可稽，其受此次偵審程序及科刑判決之教訓後，當知警惕而無再
    犯之虞，本院認其所受有期徒刑之宣告，以暫不執行為適當，併宣告丙○○○緩
    刑三年。
據上論結，應依刑事訴訟法第三百六十八條、第三百七十三條、刑法第七十四條第一
款，判決如主文。
本案經檢察官邱榮藏到庭執行職務。
中    華    民    國     八十九     年       七       月     五   日
                              臺灣高等法院高雄分院刑事第九庭
                                  審判長法官  張甲松
                                        法官  江泰章
                                        法官  任森銓
右正本證甲與原本無異。
不得上訴。
                                      書記官  張文斌
中    華    民    國     八十九     年       七       月    七    日
附錄：本判決論罪科刑法條：
刑法第二百八十四條第一項前段
因過失傷害人者，處六月以下有期徒刑、拘役或五百元以下罰金。
                                                                Ｊ
臺灣高雄地方法院刑事判決                          八十九年度交易字第四一號
    公  訴  人  臺灣高雄地方法院檢察署檢察官
    被      告  丙○○○  女四十七歲（民國○○○年○○月○日生）
                          住高雄縣杉林鄉集來村通仙巷二六一號
                          居高雄縣仁武鄉○○村○○路五五號
                          身分證統一編號：Ｓ二0000000號
右列被告因過失傷害案件，經檢察官提起公訴 (八十八年度偵字第二０九四三號)，
本院判決如左：
    主  文
丙○○○因過失傷害人，處有期徒刑肆月，如易科罰金，以佰元折算壹日。
    事  實
一、丙○○○未考領自用小客車駕駛執照，於民國八十八年七月十六日十六時五分許
    ，騎乘車牌號碼ＯＴＶ—七五八號機車，沿高雄市○○區○○街由西往東方向行
    駛，行經灣興街二十六號前時，本應注意汽車行駛時，駕駛人應注意車前狀況，
    並隨時採取必要之安全措施，且依當時情形，天候雨、路面無缺陷、無障礙物、
    視距良好，又無不能注意之情形，乃竟疏未注意自後擦撞乙○○所騎乘之車號Ｔ
    ＸＩ—六九三號機車，乙○○因而人車倒地，受有左肱骨近端骨折之傷害。丙○
    ○○於肇事後將乙○○送醫救治，而未報警處理。
二、案經告訴人乙○○訴由高雄市政府警察局三民第二分局移送臺灣高雄地方法院檢
    察署檢察官偵查起訴。
    理  由
一、訊據被告丙○○○矢口否認有擦撞告訴人乙○○之事實，辯稱：伊是好心，看告
    訴人倒在路上，才停車將他扶起，因伊要去長庚醫院探視其先生，才問他是否一
    起去云云。惟查，右揭事實，業據告訴人指述：我在下午四點下班，騎車回家，
    被告自後撞到我機車後面，我機車往左倒，有看見撞我的人士是女的，即丙○○
    ○，我只是骨折，且有戴安全帽，當時意識很清楚，不會認錯等語在卷。次查，
    告訴人之機車左側後視鏡受損，此經證人蔡甲宏證述在卷。且被告於肇事後，將
    告訴人送醫治療，並與告訴人將機車送修後留下其姓名及聯絡電話，亦有便條紙
    影本一紙附卷為憑。參以被告於警訊中係供述：有一名男子倒地，我欲騎車從旁
    通過，該名男子突然用手拉住我的雨衣，說我撞到他等語，然其於本院審理時供
    述：（問：你距離被害人多遠停車？）一公尺左右等語，被告之供述前後不一致
    ，其顯有供述不實在之可能。且依常理言之，倘被告未擦撞告訴人之機車，僅係
    基於好心而扶起告訴人，則其於將告訴人送醫治療後，又何必再將告訴人之機車
    送修，並留下姓名與聯絡電話，是被告所辯，顯與常理有違，應係其畏罪卸責之
    詞，不足採信。又告訴人受有左肱骨近端骨折之傷害，復有長庚紀念醫院出具之
    診斷證甲書一張在卷可資佐証。
二、按駕駛人駕駛汽車，應注意車前狀況，並隨時採取必要之安全措施，道路交通安
    全規則第九十四條第三項定有甲文。被告於右揭時地駕車本應注意上揭規定，且
    依當時情形，天候雨、路面無缺陷、無障礙物、視距良好，又無不能注意之情形
    ，乃竟疏於注意車前狀況，採取適當之安全措施，自後擦撞告訴人之機車，使告
    訴人受傷，其有過失，已經甲顯。告訴人因本件車禍受傷，與被告之過失行為間
    並有相當因果關係。事證甲確，被告過失傷害之犯行已堪認定。
三、本件被告駕車肇事，致告訴人受傷，核其所為，係犯刑法第二百八十四條第一項
    前段之普通過失傷害罪。又被告無駕駛執照駕車肇事因而致人受傷，依法應負刑
    事責任，應依道路交通管理處罰條例第八十六條第一項之規定，加重其刑。審酌
    被告前開過失之程度，迄今尚未與告訴人達成和解，犯後飾詞狡辯，及告訴人受
    傷情形尚非輕微等一切情狀，爰量處如主文所示之刑，並諭知易科罰金之折算標
    準。
據上論斷，應依刑事訴訟法第二百九十九條第一項前段，道路交通管理處罰條例第八
十六條第一項、刑法二百八十四條第一項前段、第四十一條，罰金罰鍰提高標準條例
第一條前段、第二條，判決如主文。
中      華      民      國    八十九    年      三      月     十七     日
                                  臺灣高雄地方法院交通法庭
                                      法    官    楊   晉   佳
右為正本，係照原本作成，證甲與原本無異。
如不服本判決，應於送達後十日內，向本院提出上訴狀。
                                      書 記 官    王   麒   雄
中      華      民      國    八十 九     年      三    月     十七     日
附錄本判決論罪之法條：
刑法二百八十四條第一項前段
  因過失傷害人者，處六月以下有期徒刑、拘役或五百元以下罰金。


司法院資訊處製作；財團法人民間司法改革基金會備份。
